福建金門地方法院交通法庭裁定　　　　　　　　　　　　九十一年度交聲字第七號
　　移　送　機　關　金門縣公路監理所
　　異　　議　　人
　　即 受 處 分 人　甲○○.
右受處分人因違反道路交通管理處罰條例案件，對於金門縣公路監理所九十一年五月
二日所為之處分（原處分案號：金監裁字第裁三六－Ｃ00000000號），聲明
異議，本院裁定如左：
    主  文
異議駁回。
    理  由
一、異議意旨略以：異議人於民國九十一年三月十七日凌晨三時十分許，在台北縣永
    和市○○○路口，已兩次接受台北縣政府警察局永和分局員警之酒精濃度測試，
    均未超過標準值，惟值勤員警認酒測器故障，要求異議人赴該分局再接受檢測，
    異議人並無拒絕酒測情事。再者，依道路交通管理處罰條例第三十五條之立法精
    神，及該條文第四項之規定，汽車駕駛人拒絕接受酒測，應由交通勤務警察或依
    法執行交通稽查人員，將其強制移送由受委託醫療或檢測機構對其實施血液或其
    他檢體之採樣及測試檢定外，並無明文科以受檢測人須至異地檢測之義務，且司
    法院大法官會議第五三五號解釋，臨檢應於現場實施，非經受檢人同意不得要求
    其同行至警察局所進行盤查，本件員警要求異議人至異地受檢測，不符合憲法保
    障人民自由權利之意旨，爰對之提起異議。
二、按交通違規事件裁罰係發生於案件，性質上屬於交通行政主管機關本於職權就公
    法上具體事件所為之決定而對外直接發生法律效果之單方行政行為，則參酌行政
    法院五十六年度判字第八一號判例意旨「本件原告行為時尚在舊所得稅法施行期
    間，實體上固應適用舊法，但被告官署稽徵程序係開始於現行所得稅法令公布施
    行以後，程序上即應適用新法」，行政行為應依「實體從舊，程序從新」原則。
    本件交通違規事件係發生於九十一年三月十七日，應依行為時法，即九十一年七
    月三日修正，九十一年九月一日施行前之舊法，核先敘明。
三、復按駕駛人駕駛車輛，應服從交通稽查任務人員之指揮；且「汽車駕駛人拒絕接
    受第一項測試之檢定者，處新台幣六萬元罰鍰，並吊銷其駕駛執照，九十一年七
    月三日修正，九十一年九月一日施行前之道路交通管理處罰條例第四條及第三十
    五條第三項前段分別定有明文。經查，本件異議人即受處分人於九十一年三月十
    七日凌晨三時十分許，酒後駕駛車牌號碼二Ｃ－四八四一自用廂型車，在台北縣
    永和市○○○路口，為警攔截進行酒測，因舉發當場酒測器故障，員警要求異議
    人前往台北縣政府警察局永和分局派出所接受測試，但遭異議人拒絕，則原處分
    機關援引前揭法條規定，裁處異議人罰鍰六萬元並吊銷駕駛執照，依法並無違誤
    。異議人雖辯稱員警係於異議人接受兩次酒測後才表示酒測器故障，異議人並無
    拒絕酒測之實；且員警既然未依道路交通管理處罰條例第三十五條第四項規定強
    制異議人檢測，異議人自得不予配合云云，然查，異議人縱已接受酒測兩次，且
    經證人劉治國證述在卷，惟其酒後駕車屬實，依法有服從執行交通稽查任務人員
    ，即員警指揮之義務，異議人既經員警告知酒測器故障，有易地酒測之必要，則
    無拒絕配合之理；況酒測器故障，異議人兩次酒測形同虛無，與未接受酒測無異
    。至道路交通管理處罰條例第三十五條第四項強制檢測之規定，係就肇事駕駛人
    而言，本件異議人酒後駕車但未肇事，並無適用該規定之餘地，異議人之辯解，
    顯屬誤會。
四、綜上所述，受處分人確有拒絕酒測之實，從而原處分機關依前揭道路交通管理處
    罰條例第三十五條第第三項裁處受處分人罰鍰六萬並吊銷駕駛執照，核無違誤，
    本件受處分人之異議為無理由，應予駁回。
據上論斷，應依道路交通案件處理辦法第十九條，裁定如主文。
中      華      民      國      九十一      年      十    月    二十二  日
                                  福建金門地方法院交通法庭
                                          法  官  魏玉英
右正本證明與原本無異
如不服本裁定應於送達後五日內向本院提出抗告狀
                                          書記官  許永溪
中      華      民      國      九十一      年      十    月    二十二  日
